# Estructura del Book

Lo siguiente se basa en un resumen de la documentación oficial de Quarto ([Book Structure](https://quarto.org/docs/books/book-structure.html))


## Archivo de Configutración `_quarto.yml`

Es el archivo donde se configura y controla todo el libro digital, como por ejemplo título, autor, fecha, bibliografía y el orden de los capítulos, a continuación se observa la configuración inicial.


```{r eval=FALSE}
project:
  type: book

book:
  title: "quarto_book"
  author: "Jane Doe"
  date: "2/7/2023"
  chapters:
    - index.qmd
    - intro.qmd
    - create_proj.qmd
    - str_book.qmd
    - summary.qmd
    - references.qmd

bibliography: references.bib

format:
  html:
    theme: cosmo
  pdf:
    documentclass: scrreprt
```

Los archivos con la extensión `.qmd` son los que almacenan el contenido y se pueden considerar como capitulos

* El archivo `index.qmd` es necesario (porque los libros de Quarto también producen una página web en formato HTML). Esta página debe incluir el prefacio, los agradecimientos, etc. y los títulos del archivo index.qmd no están numerados por defecto. La versión HTML del libro utilizará el `index.qmd` como página de inicio y, si se proporciona, colocará la imagen de portada en esa página.
* El resto de capítulos (`chapters`) incluye uno o más capítulos del libro.
* El archivo refe`rences.qmd` incluirá la bibliografía generada (ver [Referencias](https://quarto.org/docs/books/book-structure.html#references) más abajo para más detalles).



# Modificar Archivo de Configuración 

Como actividad pueden modificar el archivo de configuración `_quarto.yml` con información del autor, como se observa a continuación.

```{r eval=FALSE}
project:
  type: book

book:
  title: "Book con Quarto"
  subtitle: "Centro de Inteligencia Territorial - UAI"
  author: 
    - name: Denis Berroeta González 
      url: https://cit.uai.cl/denis-berroeta/
      affiliation: Centro de Inteligencia Territorial
      affiliation-url: https://cit.uai.cl
      email: denis.berroeta@uai.cl
  date: "2023-02-07"
  page-footer:
    left: "Copyright 2023, Denis Berroeta"
  chapters:
    - index.qmd
    - intro.qmd
    - create_proj.qmd
    - str_book.qmd
    - summary.qmd
    - references.qmd

bibliography: references.bib

format:
  html:
    theme: cosmo
  pdf:
    documentclass: scrreprt

```



